臺灣臺中地方法院民事裁定
111年度聲字第433號
聲  請  人  王秉森  
相  對  人  王玉如  
上列當事人間聲請停止執行事件，本院裁定如下：
    主    文
聲請人以新臺幣72萬元為相對人供擔保後，本院111年度司執字
第161512號給付票款之強制執行程序，於本院111年度司票字第6
013號本票裁定確定前，應暫予停止。
    理    由
一、聲請意旨略以：相對人以本院111年度司票字第6013號民事
    裁定（下稱系爭本票裁定）為執行名義，請求本院對聲請人
    之財產為強制執行，經本院以111年度司執字第161512號給
    付票款強制執行事件（下稱系爭執行事件）執行在案。惟聲
    請人已對系爭本票裁定提起抗告，爰依強制執行法第18條第
    2項規定，聲請免供擔保停止系爭執行事件之強制執行程序
    等語。
二、按強制執行程序開始後，除法律另有規定外，不停止執行。
    有回復原狀之聲請，或提起再審或異議之訴，或對於和解為
    繼續審判之請求，或提起宣告調解無效之訴、撤銷調解之訴
    ，或對於許可強制執行之裁定提起抗告時，法院因必要情形
    或依聲請定相當並確實之擔保，得為停止強制執行之裁定，
    強制執行法第18條定有明文。所謂「許可強制執行之裁定」
    者，係指假扣押、假處分等保全程序裁定以外其他經法院許
    可其強制執行之非訟裁定而言，例如強制執行法第4條第1項
    第5款、票據法第123條、平均地權條例第78條第2項、仲裁
    法第35條第2項、第3項、國民住宅條例第21條、第23條、勞
    資爭議處理法第37條第1項之裁定等是（最高法院87年台抗
    字第427號裁定可資參照）。又法院依上開規定酌定擔保金
    額而准許停止強制執行之裁定者，該項擔保係備供債權人因
    停止執行所受損害之賠償，其數額應依標的物停止執行後，
    債權人未能即時受償或利用該標的物所受之損害額，或其因
    另供擔保強制執行所受之損害額定之，非以標的物之價值或
    其債權額為依據。而其擔保金額之多寡應如何認為相當，原
    屬於法院職權裁量之範圍，如已斟酌債權人因停止執行所應
    受之損害，自非當事人所可任意指摘（最高法院86年度台抗
    字第442號、87年度台抗字第529號、91年度台抗字第429號
    、92年度台抗字第480號、92年度台抗字第574號裁定意旨參
    照）。
三、經查，聲請人主張之上開事實，業據其提出民事抗告狀回執
    （本院卷第21~23頁）、本院非訟事件處理中心通知函（本
    院卷第25頁）、民事補正狀及購票證明（本院卷第27~29頁
    ）等影本為證，復經本院調取系爭執行事件卷宗核閱確認無
    訛，是聲請人之上開主張，堪信為真實。再者，倘聲請人對
    相對人提起前開本票裁定事件之抗告部分，如能獲得有利之
    裁判確定，相對人即不得對聲請人之財產為強制執行，為免
    聲請人將來於上開抗告裁判確定後，受有無法回復原狀之損
    害，其聲請於上開本票裁定事件所為之抗告裁判確定前，暫
    予停止系爭執行事件之強制執行程序，自屬有據。
四、惟為確保相對人因聲請人聲請停止強制執行不當可能遭受之
    損害得獲賠償，並兼顧兩造之權益，本院認宜由聲請人為相
    對人提供相當並確實之擔保後，方得停止上開執行程序。聲
    請人雖主張其存款業經系爭執行事件扣押在案，請求免供擔
    保停止執行等語。然依上開說明，擔保金額之多寡應如何認
    為相當，原屬法院職權裁量之範圍，當事人不得任意指摘供
    擔保金額過高或其得免供擔保，且考諸強制執行法第18條之
    立法意旨，係以不停止執行為原則，本件雖認聲請人聲請停
    止系爭執行事件確有必要，惟為兼衡相對人身為債權人之權
    益，仍應命聲請人就相對人可能遭受未能即時受償之損害提
    供擔保以供求償，則停止執行之裁定無論係由法院因必要情
    形或依債務人聲請所為，均須定相當確實之擔保。況強制執
    行法第18條第2項所定之擔保，係備供相對人因停止執行所
    受損害之賠償，並非逕供債權人執行債權受償之用，核與執
    行債權人即相對人就執行事件中，所聲請查封之財產是否已
    超過執行債權額及相對人之債權得否受滿足執行乃屬二事，
    是聲請人聲請本院裁定免供擔保而停止執行，於法尚有未合
    ，礙難准許。
五、至於聲請人應提供之擔保金方面，依前揭最高法院見解所示
    ，本院酌定擔保金額時，應僅斟酌相對人未能即時受償所受
    之損害額定之，爰審酌相對人聲請強制執行之債權額為新臺
    幣（下同）1200萬元，因聲請人聲請停止執行，相對人之債
    權得受償的時間，必然延後，故相對人因停止執行所蒙受之
    損害，應為停止執行期間遲延受償之利息損害，而相對人既
    持本票裁定作執行名義，依票據法第124條準用第28條第2項
    規定，其法定利率為年利6釐，應屬核算相對人因停止執行
    所受損害之最妥適標準。
六、再者，聲請人所提前開本票裁定事件之抗告程序，訴訟標的
    金額為1200萬元（本院卷第21頁），則該案為得抗告至第三
    審之案件，參酌司法院訂頒各級法院辦案期限實施要點第二
    條第七款之規定，民事抗告程序之各審審理案件期限為6個
    月，據此預估聲請人就系爭本票裁定提起抗告而致相對人之
    執行延宕期間約為1年（6月+6月=1年），依此計算，則相對
    人因停止強制執行未能即時受償之可能損害金額為72萬元（
    計算式：00000000元×6%=720000元），是本院認本件聲請人
    聲請停止強制執行應供擔保之金額以72萬元為相當，爰裁定
    如主文所示。
七、依強制執行法第18條第2項，裁定如主文。
中　　華　　民　　國　　111 　年　　12　　月　　22　　日
                  民事第一庭    法  官  蕭一弘
正本係照原本作成。
如不服本裁定應於送達後10日內向本院提出抗告狀，並繳納抗告
費新臺幣1,000元。
中　　華　　民　　國　　111 　年　　12　　月　　22　　日
                                書記官  黃馨萱